# 求助陈版，关于收款金额不确定的合同收入确认问题

提问人：zn200754 时间：2022-04-11 22:15:43
@chenyiwei 您好陈版，有个问题需要麻烦请教，我先简要介绍下合同条款。
A公司与B公司签署软件系统定制开发合同，约定由A向B提供软件系统的定制化开发服务，合同价款总计 1000 万元。双方约定合同签订支付50%预付款，验收合格后支付剩余50%。
在该合同中，另有如下条款：
1.该项目付款进度按国家课题经费到账进度支付，如国家未到账，B可不按合同约定进度付款。国家经费到账后，B应按进度要求付款；
2.如国家课题经费到账金额出现减少的情况，合同中的金额需相应减少，合同供货的内容由双方重新商定；
3.如国家课题经费账户金额不足支付合同的约定金额，则按国家课题经费账户所剩金额进行支付。
据了解，上述项目是国家某项基础研究课题的一部分，由A负责的部分已完成交付验收，但是项目整体尚未完成国家验收，最终国家课题经费支付情况还需视项目整体运行和验证效果而定。
合同签署后，A公司随即收到了预收款 500 万元，目前A公司已按照合同约定取得了B客户出具的验收报告，且A公司认为B客户是工信部科研单位，项目终端客户是国家部门，正常情况下不存在收入转回风险，因此按照终验法一次性确认收入 1000 万元。
截至目前剩余50%尾款客户尚未支付。
请教陈版，A公司按照全部合同金额确认 1000 万元收入的做法是否合理？如果不合理，该种情况应如果处理？
期待陈版回复，非常感谢！

回答人：chenyiwei
在该安排下，A最终可收到的款项取决于B可收到的国家课题经费，因而存在可变对价安排。A应当基于其可获得的信息，合理估计其可变对价的最佳估计数，并确保遵循“极可能不会发生重大转回”的限制条件。如果预计最终被扣款的可能性较大，则不能按合同约定的全价计量收入。